【裁判字號】    90,易,1446
【裁判日期】    900627
【裁判案由】    竊盜
【裁判全文】
臺灣台中地方法院刑事判決                          九十年度易字第一四四六號
    公  訴  人  臺灣台中地方法院檢察署檢察官
    被      告  甲  ○
右列被告因竊盜案件，經檢察官提起公訴（九十年度偵字第三九八三號），本院判決
如左：
    主      文
甲○共同竊盜，處有期徒刑陸月，如易科罰金以佰元折算壹日。
    事      實
一、甲○意圖為自己不法之所有，經盧安成（另案由臺灣彰化地方法院審理）提議行
    竊挖土機，二人遂基於犯意之聯絡，於民國八十九年六月十日凌晨零時三十分許
    ，由甲○駕駛板車搭載盧安成，一同到南投縣草屯鎮○○路中二高Ｃ三三四標工
    地，共同竊取乙○○所有之日本製住友牌Ｓ２８０型、機號七八一二號挖土機一
    部，得手後由甲○以板車拖至台中縣清水鎮○○路○○道路旁藏放，以等待時機
    出售。嗣於八十九年八月三日下午六時許，因盧安成另涉其他竊盜案件為警查獲
    ，始查知上情。
二、案經彰化縣警察局鹿港分局報請臺灣彰化地方法院檢察署呈請臺灣高等法院台中
    分院檢察署核轉臺灣台中地方法院檢察署檢察官偵查起訴。
    理      由
一、訊據被告甲○矢口否認右揭犯行，辯稱：是盧安成給其新台幣（下同）二萬元要
    其去載挖土機的，其並未與盧安成共同竊盜云云。然查：右揭事實業據被告於警
    訊及臺灣彰化地方法院檢察署檢察官偵查時坦承不諱，核與被害人乙○○於警訊
    時指訴失竊之情節相符，並經共犯盧安成於警訊、偵查中供述屬實，復有贓物認
    領保管單影本一份、車輛照片影本三份附於偵查卷可稽。查被告與盧安成共同竊
    取挖土機一部，其顯有為自己不法所有之意圖。被告之所辯無非卸飾之詞，不足
    採信，事證明確，其犯行洵堪認定。
二、核被告所為，係犯刑法第三百二十條第一項之竊盜罪。其與共犯盧安成間，有犯
    意聯絡及行為分擔，為共同正犯。查被告行為後，刑法第四十一條業於九十年一
    月十日修正公布，並於同年月十二日生效，其中第一項關於得易科罰金之罪，修
    正為最重本刑為五年以下有期徒刑以下之刑之罪，是本件被告所犯之竊盜罪，係
    屬得易科罰金之罪名，修正後之規定自較修正前之舊法有利於被告，依刑法第二
    條第一項前段之規定，應適用裁判時之法律即修正後之規定。爰審酌被告犯罪之
    動機、目的、手段、其品性及智識程度、該部挖土機之價值約五十萬元，此據被
    害人乙○○於警訊時指述明確，及其犯罪後之態度等一切情狀，量處如主文所示
    之刑，並諭知易科罰金之折算標準。
據上論斷，應依刑事訴訟法第二百九十九條第一項前段、刑法第二條第一項前段、第
二十八條、第三百二十條第一項、第四十一條第一項前段、罰金罰鍰提高標準條例第
一條前段、第二條，判決如主文。
中      華      民      國      九十      年      六    月    二十七    日
                                    臺灣台中地方法院刑事第七庭
                                        法  官  簡源希
如不服本判決，應於判決送達後十日內向本院提出上訴狀，上訴於臺灣高等法院臺中
分院( 須附繕本 )。
                                        書記官
中    華    民    國      九十         年        七      月      二     日
附錄論罪科刑法條：
刑法第三百二十條第一項：意圖為自己或第三人不法之所有，而竊取他人之動產者，
                        為竊盜罪，處五年以下有期徒刑、拘役或五百元以下罰金
                        。


司法院資訊處製作；財團法人民間司法改革基金會備份。
